臺灣臺中地方法院刑事判決　　　　　　　 94年度易字第456號
公　訴　人　臺灣臺中地方法院檢察署檢察官
被　　　告　甲○○
　　　　　　　　　　　3樓之1.
選任辯護人　榆政律師
　　　　　　黃翊琇律師
上列被告因背信案件，經檢察官提起公訴（九十三年度偵字第二
０二０八號），本院判決如下：
    主  文
甲○○無罪。
    理  由
一、公訴意旨略以：被告甲○○於民國九十年三月一日迄九十三
    年六月十四日間任職於告訴人浩威科技有限公司（下稱浩威
    公司），擔任研發部專案經理，其職責包括液晶螢幕顯示器
    （Liquid Crystal Display，簡稱LCD）測試機內部重要零
    件PGB (Pattern Generator Board)之電路板設計，及其上
    控制晶片內之韌體程式設計（下稱本件韌體程式），係為浩
    威公司處理事務之人，於離職時，本有明確報告其顛末，並
    將已完成之本件韌體程式最新版本交付與浩威公司之義務。
    詎被告竟意圖損害浩威公司利益，於離職時故意不將本件韌
    體程式交付與浩威公司，經浩威公司追討，亦置之不理，而
    違背其任務，致生損害於浩威公司上開測試機之製造、生產
    時程及市場競爭力。案經浩威公司訴請偵辦，因認被告涉犯
    刑法第三百四十二條之背信罪嫌。
二、按犯罪事實應依證據認定之，無證據不得認定犯罪事實，又
    不能證明被告犯罪者，應諭知無罪之判決，刑事訴訟法第一
    百五十四條第二項及第三百零一條第一項分別定有明文。次
    按刑事訴訟法上所謂認定犯罪事實之證據，係指足以認定被
    告確有犯罪行為之積極證據而言；如未能發現相當證據或證
    據不足以證明，自不能以推測或擬制之方法，以為裁判基礎
    ；而告訴人之告訴，係以使被告受刑事訴追為目的，是其陳
    述是否與事實相符，仍應調查其他證據以資審認（最高法院
    二十九年上字第三一○五號、四十年臺上字第八十六號、五
    十二年度臺上字第一三００號判例參照）。又刑事訴訟法第
    一百六十一條已於九十一年二月八日修正公布，其第一項規
    定：檢察官就被告犯罪事實，應負舉證責任，並指出證明之
    方法。因此，檢察官對於起訴之犯罪事實，應負提出證據及
    說服之實質舉證責任。倘其所提出之證據，不足為被告有罪
    之積極證明，或其指出證明之方法，無從說服法院以形成被
    告有罪之心證，基於無罪推定之原則，自應為被告無罪判決
    之諭知（最高法院九十二年臺上字第一二八號判例參照）。
（一）公訴人認被告涉犯背信罪嫌，無非以：
      (1)本件所涉電腦為被告答辯狀所示之PC1、PC2、PC3及PC4
        四部電腦，而PC1係被告個人辦公桌上之電腦，為被告
        專用；PC2含有機臺，功能完整，供所欲測試之板子整
        合其他功能板測試用；PC3雖亦為測試用電腦，惟僅掛
        基本之功能板，功能較少，僅能供欲測試用之板子單獨
        測試其功能；PC4係伺服器（SERVER），有網路硬碟功
        能，均業據證人王曉詩、乙○○及庚○○於偵查中證述
        無訛，並與被告之答辯相符，合先敘明。
      (2)依前所述，被告既然有PC1電腦供個人使用，衡諸常理
        及防免遭他人誤刪之危險考量（被告亦自陳不確定是否
        使用公用帳號密碼，及其帳號密碼是否為他人所知，其
        意即係有被他人刪除之危險），當會以存放於PC1為原
        則，而非公用、測試用之PC2、PC3，其辯以本件韌體程
        式係存放於PC2或PC3，非PC1（答辯狀稱PC2，應係誤載
        ），PC1只會存有非完整之PGB專案，已難採信；上開證
        人三人於偵查中更證述PC3不會有最新程式（其意指所
        設計之最新版程式），因只是測試用（其意乃存於PC3
        之程式係測試時所遺留），則本件韌體程式之最新版本
        當確係存放於被告所使用之PC1無訛，被告辯以係存放
        於PC2或PC3，顯係子虛，不足為採。凡此種種，亦可以
        偵查中被告初以前詞置辯後，經告以告訴人已提出PC1
        之硬碟在九十三年四月間製作（creat）一檔名PGB_090
        5TH.ZIP之檔案，並於同年五月二十日刪除（Accessed,
        deleted）之證據（告證十），並提示後，被告旋改稱
        也許只是玩玩壓縮程式可以為證，蓋本件韌體程式之最
        新版本若未存放於PC1之硬碟，被告將對何檔案「玩玩
        壓縮程式」，並以PGB為檔名？又何須將該命名為PGB之
        檔案存放於PGB目錄（director）下？被告係專業工程
        師，並非初學電腦之人，有何動機「玩玩壓縮程式」？
        其是否另有目的（詳下述）？是被告稱玩玩壓縮程式顯
        係因於偵訊之始不知浩威公司已具狀提出告訴十為證，
        經提示後知悉其所辯再無法解釋告證十所示之紀錄後，
        於情急下臨時杜撰，不足為信。
      (3)本件韌體程式之製作係被告專責，開發完成後至被告離
        職前，無他人接觸本件韌體程式，其最後版本被告係在
        九十三年初農曆前完成，農曆年後至離職間方改從事CI
        S專案，業據上開證人三人於偵查中證述無訛，則被告
        辯以「九十二年後半年就沒有碰過這個東西，九十三年
        就沒有處理這個程式」，暗示本件韌體程式最新版本係
        他人所刪除云云，顯係卸責之詞，不足為採。
      (4)被告確於九十三年五月二十五日取走PC1之Maxtor牌硬
        碟，於同年六月一日方在浩威公司樓下交還與浩威公司
        工程師吳岩璋（英文名ROGER），除於偵查中證人戊○○指述被告取走之硬碟為Maxtor牌，當時只有被告使用
        該品牌之硬碟，被告均不否認之情可為證外，亦據上開
        證人三人在偵查中證述無訛，並有發票、日常費用申報
        單及硬碟相片各一張在卷可證。則衡諸常情，被告取走
        之硬碟既係自己所使用之PC1硬碟，豈有不知所取走係
        何顆硬碟之理？是其辯以不知所取走係何顆硬碟云云，
        目的乃為防免遭發現本件韌體程式最新版本之刪除與伊
        有關顯然，除更足證被告心虛外（因本件韌體程式最新
        版本已於同年五月二十日刪除），其辯以係取走硬碟之
        目的係維修一節，亦無理由可以採信。
      (5)依前所述，可確認本件韌體程式之最新版本係存於被告
        個人所使用之PC1電腦硬碟中。至被告辯以：該硬碟內
        之PGB0905TH.ZIP並非本件韌體之最新版本，因伊所製
        作之程式均以目錄的方式存放，不會用壓縮程式壓成一
        個壓縮檔，交付公司也是整個目錄交付，故該壓縮格式
        之檔案可能係伊玩玩壓縮程式所製作，其縱刪除該檔案
        ，亦非刪除本件韌體程式之最新版本云云一節，查該檔
        案係在PGB 目錄之下，且被刪除者亦非僅止於該檔案，
        而係整個PGB 目錄，有告證十所示之紀錄在卷可證，是
        被告所辯縱係屬實，亦無解於伊將整個PGB 目錄刪除，
        從而本件韌體程式最新版本亦併遭刪除之事實。
      (6)被告確實未將本件韌體程式之最新版本交付與浩威公司
        ，並於離職時並至少自行備份一份存放於不明處所，此
        情除證人戊○○指述歷歷外，上開證人三人於偵查中亦
        證稱：「有，當時就有聽到是因為PGB的事情吵架。戊○○要被告把程式交出來，被告答稱要未來的總經理來
        跟他談，很大聲，我們都有聽到。」，蓋若被告果有交
        付，不會與證人戊○○有此爭吵；若被告無自行備份一
        份，亦不致在爭吵中稱「要未來的總經理來跟他談」。
        此外，壓縮程式除具有壓縮檔案之功能外，因其具有將
        諸多檔案包裝成一個檔案以防免程式不致因缺少其一相
        關檔案致程式無法使用之附加功能，早為習用電腦者廣
        泛應用，尤以檔案之複製、傳輸為甚，是PGB0905TH.ZI
        P 此一檔案，很有可能即係被告為將本件韌體程式之最
        新版本備份帶走所製作之檔案，惟不論此種懷疑是否為
        真，依上開證人戊○○之指述及上開證人三人之證述，
        已足證被告辯以已將本件韌體程式之最新版本存放於
        PC4之網路硬碟，已經交付，且證人戊○○亦已備份一
        節，顯係子虛，並不可採。
      (7)PC2及PC3電腦係由每個人自己決定帳號碼及權限，可以
        從個人的電腦連結來使用，每位工程師均用自己的帳號
        密碼，不會用別人的，亦據上開證人三人在偵查中證述
        在卷，是他工程師自無法以被告之帳號密碼進入PC2或
        PC3電腦後為被告檔案之刪除指令，被告於PC2或PC3電
        腦中檔案之儲存或刪除，自皆係被告自己所為，基此，
        若被告果有因測試將本件韌體程式之最新版本存放PC2
        、PC3或PC4之電腦，證人戊○○實無由再因本件韌體程
        式與被告發生爭吵；尤有甚者，被告更無可能有十足的
        把握證人戊○○未取得本件韌體程式之最新版本，而向
        稱證人戊○○「要未來的總經理來跟他談」。是被告辯
        以：PC2或PC3電腦硬碟中必存有本件韌體程式之最新版
        本，浩威公司並未受損害，若程式不在亦係其他工程師
        所致，非伊責任云云，亦均係卸責之詞，不足採信。
      (8)承前，被告迄不承認未交付浩威公司本件韌體程式之最
        新版本，偵查中又飾詞狡辯，復自行存有備份卻迄不交
        付致生損害於浩威公司，並參以上開與證人戊○○爭吵
        之內容等情，顯見被告所為係為損害浩威公司之利益無
        訛。
      綜上所述，本件韌體程式係被告所專責，程式之存放位置
      則係其個人所使用之PC1硬碟中，其於離職前除將之刪除
      外，並自行備份一份，惟並未交付與浩威公司。本件事證
      明確，被告犯嫌已堪認定云云，為其論據。
（二）訊據被告堅決否認有於離職時故不將本案其所負責設計之
      韌體程式交付予浩威公司，而違背其任務之情事，辯稱：
      伊設計開發本件韌體程式是在浩威公司公用PC3驗證用電
      腦，所以設計完成後，也是將程式放在該PC3公用的驗證
      用電腦，由戊○○自行去備份；伊有將設計完成之程式留
      在公司實驗用PC3電腦裡面，PC3電腦裡面有原始的設計程
      式及燒錄程式，只要有相當專業能力就可以讀出來，伊不
      知道為何浩威公司讀不出來，逢甲大學的鑑定報告裡面留
      有伊當初設計的檔案，所有.vhd都是韌體程式的原始碼，
      就是原始設計的程式，伊也沒有跟戊○○講過如要韌體程
      式，叫未來總經理來要之類的話，伊有跟接任的庚○○說
      韌體程式在PC3電腦裡面，其他員工也可以進入PC3電腦讀
      取等語。
三、經查：
（一）公訴人所舉之前開論證，均係說明被告之辯解如何之不可
      採信，惟被告否認犯罪事實所持辯解縱使不能成立，除非
      有確實證據足以證明對於被告犯罪已無合理之懷疑外，不
      能遽為有罪之認定；刑事訴訟法規定被告有緘默權，被告
      基於不自證己罪原則，既無供述之義務，亦不負自證清白
      之責任，不能因被告未能提出證據資料證明其無罪，或對
      於被訴之犯罪事實不置可否，或所為之辯解有瑕疵，即認
      定其有罪。
（二）被告於警詢時已供稱：伊使用公司研發用之公用電腦所參
      與之PGB研發相關資料，係存於公用電腦磁碟之PGB資料，
      均由戊○○先生隨時備存等語（見偵查卷第四頁反面）。
      嗣於偵查中亦供稱：伊於九十二、九十三年在浩威公司擔
      任專案經理，業務內容是負責PGB之電路板設計及其上晶
      片內之韌體程式設計，所設計的本件韌體程式都是放在公
      司內大家使用的實驗用電腦，並無專用權，伊設計的本件
      韌體程式是用一個目錄儲存的，超過五、六個版本，最後
      一個版本是約在九十二年後半年完成，九十三年因為在趕
      其他的工作，就沒有處理這個程式等語（見偵查卷第十一
      、十二頁），均一致供述其在浩威公司係於公用之實驗用
      PC3電腦設計開發本件韌體程式，設計完成後並儲存於該
      公用電腦，核與下列證人之證述相符：
      (1)證人辛○○於本院審理時結證稱：伊於九十年四月間至
        浩威公司工作，九十三年五月底離職，九十二年十一月
        底、十二月初時，伊剛出國回來，趕著做介面程式，曾
        經有客戶來看，當時伊跟戊○○拿ｔｓ1200測試機臺樣
        品給客戶看，所以伊知道被告有完成本件韌體程式；伊
        印象中被告在浩威公司撰寫本件韌體程式時，有很多時
        間都在伊左手邊後面的驗證用電腦工作，因為驗證用的
        電腦有燒錄器及實驗平臺，做那個動作需要先燒錄，燒
        錄完馬上驗證，所以被告有很多時間都在那邊工作，伊
        有在驗證用的電腦上看過被告寫的本件韌體程式，伊不
        知道被告寫完本件韌體程式如何存放，伊只知道被告在
        那臺電腦馬上存入燒錄並驗證；本件韌體程式通常會放
        在伺服器裡面，伊曾在任何人都可以看到的公用區伺服
        器裡面看到被告寫的本件韌體程式，九十二年九月應該
        有一個最新版本，客戶在十月、十一月有來看，所以伊
        認為最新版應該是在九月間完成等語（見本院卷第一四
        六至一四八頁）。
      (2)證人丁○○於本院審理時結證稱：伊於九十一年四月至
        浩威公司任職，九十二年五月二十五日離職，伊知道被
        告有完成本件韌體程式，因為在九十二年十一月間群創
        光電、同年十二月間友達光電等廠商有來參觀過，他們
        來看浩威公司液晶陣列測試器，因為本件韌體程式是屬
        於這臺機器的一部分，如果本件韌體程式沒有完成，就
        不可能秀這臺機器給他們看，所以伊知道被告有完成本
        件韌體程式；撰寫或修改本件韌體程式，需要一個實驗
        平臺，另外需要一臺ＩＣ燒錄器，所有修改的東西都必
        須在這個平臺作驗證，才能把驗證完的東西燒錄到ＩＣ
        裡去；在伊任職期間，這個實驗平臺放在伊工作的地方
        後面，伊在實驗平臺的地方有看過本件韌體程式目錄，
        因為它本身在PGB的韌體程式裡面必須要有一個目錄，
        所以伊等都知道放在這個地方；伊只知道被告都把本件
        韌體程式放在伺服器及工作區的電腦裡面，有無交給浩
        威公司伊不清楚，就伊所知，本件的韌體程式一般存在
        實驗平臺，另外也會備份一份到伺服器，所以在伊離職
        之前，實驗平臺是還有本件韌體程式，至於浩威公司其
        他人為何看不到，伊不清楚等語等語（見本院卷第一四
        九至一五一頁）。
      (3)證人丙○○於本院審理時結證稱：伊於九十年左右至浩
        威公司任職，九十二年十一月三十日左右離職，伊離職
        之前，被告應該已經完成本件韌體程式，因為有些客戶
        已經來看過樣品，且整個設備如果缺少本件韌體程式，
        就無法運作，所以伊認為被告已完成該程式；在伊任職
        於浩威公司期間，被告大部分都在公用電腦撰寫本件韌
        體程式，就伊所知，公用實驗平臺有一些設備可以做維
        修及測試，所以被告必須在那邊開發設計，完成後應該
        存放在公用電腦裡面，因為伊有看過，當程式完成時，
        大家都會靠過去，戊○○跟被告都有講過說這就是本件
        韌體程式，伊看到的時候，是在他們秀那個程式，不知
        道伊離職以後的事情，也不清楚浩威公司為何無法找到
        那個程式，本件韌體程式存放在公用電腦，是眾所皆知
        的事情，戊○○、辛○○先生都有在場，伊看到螢幕上
        有這個程式，伊不知道本件韌體程式存放在那裡，因為
        資料存儲不是伊管轄的範圍等語（見本院卷第一五二至
        一五四頁）。
      證人辛○○、丁○○及丙○○均證述其等於任職浩威公司
      期間，均曾見被告於該公司公用之驗證用PC3電腦設計本
      件韌體程式，並曾於該驗證用之電腦見本件韌體程式。雖
      證人丁○○於本院審理時證述其與被告及證人辛○○現均
      任職於東捷科技股份有限公司，然其等之間並無僱傭關係
      ，無迴護被告之必要。且證人丙○○證述其目前任職於安
      普新電腦公司，現與被告間並無何同事之情誼，證人辛○○、丁○○及丙○○上開證述相同，本院將保全之浩威公
      司PC3公用電腦硬碟送逢甲大學鑑定結果，該硬碟內亦確
      存有PGB韌體程式之檔案（詳如後述）。另參酌證人戊○○於偵查中證稱：從九十二年十月之後這個程式完全由被
      告處理，沒有其他人經手，十月中旬被告有自己的電腦，
      但是也有在公用電腦使用，公用電腦每個人有自己的帳號
      密碼，不確定被告使用自己的，且利用網路的傳輸可以自
      己的電腦上編寫，伊不確定被告是存在那一個電腦，因為
      伊不會干涉工程師，儲存方式是用目錄或壓縮檔的方式，
      沒有人會干涉等語（見偵查卷第十三頁），亦證述被告亦
      有於浩威公司之公用電腦設計本件韌體程式，且不確定被
      告將本件韌體程式儲存於何臺電腦，足見證人辛○○、丁○○及丙○○上開證述應可採信。證人王曉詩、乙○○及
      庚○○於偵查中證稱：浩威公司內之PC3電腦是掛基本板
      子供開發的單獨板子測試用、功能較少，不會有又最新程
      式，只是測試用云云（見偵查卷第二四頁），自與事實不
      符。
（三）本院依被告聲請，於九十四年四月二十二日以九十四年度
      聲字第一一七八號裁定，准予證據保全對華昀科技股份有
      限公司營業處所（設新竹縣竹北市○○里○○路三五號八
      樓之九）之公用驗證實驗電腦之硬碟（即原屬於浩威公司
      之本案起訴書所載編號PC3之電腦）及檔案伺服器、網路
      伺服器之硬碟（同前起訴書所載編號PC4之電腦）扣押。
      嗣經本院於九十四年四月二十八日上午十一時許，至上址
      保全證據，由證人戊○○於其宿舍提出上開浩威公司之公
      用驗證實驗即PC3電腦硬碟，經測試後，被告、選任辯護
      人及證人戊○○均不爭執確係該PC3電腦硬碟，爰將該PC3
      電腦硬碟扣押；惟證人戊○○陳述有關PC4電腦硬碟原始
      資料已被重新格式化，經被告及選任辯護人同意，不再扣
      押等情，有本院前開保全證據案號卷暨裁定（外放）及扣
      押筆錄在卷可憑（見本院卷第五四、五五頁）。本院再依
      被告聲請，將該公司公用驗證用PC3電腦硬碟送私立逢甲
      大學資訊工程學系鑑定，請該系以「QUARTUS」程式軟體
      或其他軟體開啟硬碟，查看硬碟內是否有本件PGB韌體程
      式之檔案等情，經該系以WinHex鑑識軟體鑑定，硬碟內確
      存有本件PGB韌體程式之檔案，而該系之鑑定，係以WinHe
      x進一步察看各路徑等相關檔案，發現僅\Larry\Task\PGB
      -0905TH目錄之下有VHDL硬體描述語言（附檔名*.vhd），
      其餘皆是一些C++程式原始碼（附檔名*.c或*.cpp），此
      外，該目錄資料夾為一正常目錄，並未被刪除等情，有鑑
      定報告在卷可稽（見本院卷第一七八至一九六頁）。關於
      上開鑑定報告，應加以說明者如下：
      (1)Larry為被告之英文名稱，此經證人戊○○於本院審理
        時結證在卷（見本院卷第一四二頁），而私立逢甲大學
        資訊工程系在未使用任何解碼或特殊的解密程序，即得
        由該PC3電腦硬碟被告之英文名稱Larry路徑下找到本件
        韌體程式，足見被告將本件韌體程式存於PC3電腦硬碟
        時，並未故為隱匿或加密，前開證人辛○○、丁○○及
        丙○○證述任職浩威公司期間，均曾見被告於該公司公
        用之驗證用電腦設計本件韌體程式，並曾於該公用驗證
        用之電腦或網路伺服器見本件韌體程式，應可採信。證
        人庚○○及戊○○於本院審理時證稱：無法由該PC3電
        腦硬碟找到本件韌體程式云云，尚難採信。
      (2)由該鑑定報告第十二頁起所載之檔案清冊目錄觀之，本
        件韌體程式的架構仍相當完整，且檔案多達數頁，且其
        中亦至少包括多達十數個證人庚○○於本院審理時所證
        述設計PGB韌體程式中一定會出現的副檔名為「.vhd 」
        的檔案（見本院卷第一三八頁），足見被告辯稱：確於
        該PC3電腦撰寫本件韌體程式，並將之程式儲存於PC3電
        腦等語，自非無據。證人戊○○證稱：伊當時有看PC3
        電腦硬碟，只垃圾桶（即相當於windows之資源回收桶
        ）有少數的PGB程式云云（見本院卷第一四一頁），應
        係不實。況證人戊○○於本院提示鑑定報告清冊時，證
        稱：不知鑑定報告所列者是否係最新版本之本件韌體程
        式，必需灌入機器內看是否能執行才能知道，本件韌體
        程式是被告一個人負責的專案等語（見本院卷第一四一
        、一四三頁）；證人庚○○於本院審理時證稱：伊並未
        與被告就本件韌體程式配合過，被告只是偶爾跟伊說一
        些他設計過的東西，只是工作上的閒聊；伊沒有看過那
        個程式，所以無法確定逢甲大學的鑑定報告是否為原來
        的韌體程式等語（見本院卷第一三四、一三七頁）；證
        人乙○○於本院審理時亦證稱：伊九十三年二月農曆年
        後始到浩威公司任職，到職時本件韌體程式已開發完成
        ，被告開發韌體程式的流程，伊係聞聽戊○○陳述而來
        ，自己沒有看到被告在開發等語（見本院卷第一二八、
        一三一、一三二頁）。依其等之證述，本件韌體程式之
        開發及設計，係由被告專案負責，其他之人並未參與，
        足見證人戊○○、趙天盛及乙○○等人亦不知本件韌體
        程式究竟為何，自不能憑其等之證述，認前開鑑定報告
        鑑定出之PGB韌體程式並非完整或非最新版之程式。同
        理，證人庚○○於本院審理證稱：逢甲大學的鑑定報告
        ，所列的檔案目錄明細裡面有vhd檔案，這些是指利用
        那套系統產生的vhd檔案，不是被告自己寫的，vqm是利
        用這套系統又轉出來的檔案，鑑定報告裡面的檔案都沒
        有意義云云，亦難認屬實。
      (3)另前開鑑定報告之檔案清冊中明確列出本件韌體程式之
        建立、修改及存取時間：其建立、修改及存取的時間，
        最晚發生於西元二千零四年（民國九十三年）六月十七
        日，其次之時點則發生於西元二千零三年（民國九十二
        年）十二月九日。公訴人亦認定被告係於九十三年六月
        十四日自浩威公司離職，而被告離職後，並未保管該PC
        3電腦，故同年六月十七日之存取及修改動作應已與被
        告無涉，但反而得證明浩威公司有人使用或存取PC3 硬
        碟上的PGB韌體程式。證人戊○○及庚○○於本院審理
        時證述於被告離職後，浩威公司無人知道本件韌體程式
        之存放處及無法能使用或存取云云，亦有可疑。
      (4)被告一再辯稱：伊設計之本件韌體程式都是放在浩威公
        司內大家使用的實驗用電腦，是用一個目錄儲存的丟上
        網路硬碟，平常都是由戊○○自己上網路硬碟備份等語
        （見偵查卷第十二頁、本院卷第一三九、一四四頁）。
        而所謂網路硬碟據證人王曉詩、乙○○及庚○○於偵查
        中之證述，即被告答辯狀所稱之PC4，係伺服器含網路
        硬碟（見偵查卷第二四頁），此亦為被告所是認（見被
        告答辯狀），該網路硬碟是否含有本件韌體程式，因該
        網路硬碟業遭證人戊○○格式化，已如前述，故已無法
        調查。惟證人王曉詩、乙○○及庚○○於偵查中證稱：
        伊等將程式交給公司的方式是將整個目錄，不用壓縮檔
        備份到網路硬碟，由戊○○備份等語（見偵查卷第二四
        頁），可見該網路硬碟必有相當多可用之程式或資料，
        證人戊○○竟將該網路硬碟格式化，自有可疑。另本案
        保全扣押送鑑之PC3電腦硬碟，當時是由證人戊○○自
        其宿舍內提出扣押，此據證人戊○○於本院審理時結證
        在卷（見本院卷第第一四二頁），並有前開扣押筆錄在
        卷可稽，該PC3電腦硬碟係浩威公司之資產，卻存放於
        證人戊○○之個人宿舍，浩威公司並指稱無法找到本件
        韌體程式，自亦可疑。
（四）證人乙○○另於本院審理時證稱：被告在九十三年六月間
      就已經離職，被告離職時，戊○○跟伊等說被告沒有交出
      韌體碼，伊本身並沒有介入這件事，但有看過戊○○跟被
      告要過，這是在被告離職前，離職後也有，他們是在辦公
      室的小房間裡面，伊等在外面，詳細的經過不清楚云云（
      見本院卷第一三０、一三一頁）。惟證人乙○○證述其九
      十三年二月農曆年後始到浩威公司任職，到職時本件韌體
      程式已開發完成，被告開發韌體程式的流程，其係聞聽戊○○陳述而來，自己沒有看到被告在開發等情，已如前述
      ，果爾，被告於浩威公司之何臺電腦設計開發本件韌體程
      式，儲存於何處，何時應如何交付予浩威公司等情，證人
      乙○○均未親自見聞，所為之證述或為傳聞，或其本身之
      推斷，自難據以為不利於被告之認定。證人庚○○於本院
      審理時另結證稱：九十二年的十月間左右，伊跟戊○○、
      乙○○有在實驗室的電腦測試PGB兩塊板，裡面已經有寫
      入本件韌體程式，當時已經設計開發完成，被告也有在場
      ；九十三年五月底被告沒有交接就離職，依照規定被告應
      該把本件韌體程式交接給伊，被告有交接一個CIS的專案
      給伊，被告在九十二年十月份就已經開發完成，到被告離
      職這段期間，伊不曉得公司沒有要求被告把程式交出來等
      語（見本院卷第一三九頁），固證述被告未將本件韌體程
      式交接由其接手。然證人戊○○、乙○○、庚○○、辛○○、丁○○及丙○○等人於本院審理時均一致證述被告於
      九十二年十月間即設計開發完成本件韌體程式，既然本件
      韌體程式如此重要，何以自九十二年十月間被告設計開發
      完成至被告於九十三年六月間離職，此段期間浩威公司未
      要求被告交出該程式？又證人戊○○於本院審理時結證稱
      ：伊在浩威公司擔任經理，被告是專案經理，職位在伊之
      下，方便伊管理，被告在浩威公司負責PGB韌體及硬體的
      開發，這個東西是公司機器的核心部分，被告在專科時代
      跟伊是同學，所以伊才賦與被告這樣重要的工作，基於跟
      被告是同學的關係，伊沒有要求被告跟其他員工一樣，完
      成一定的進度就要備份，伊記得在被告離職的前一年即九
      十二年七月時候，有要求被告備份，後來就沒有再要求被
      告備份到伊這邊來，被告最新版的PGB韌體程式在九十二
      年十月份左右完成，基於信任，讓被告保管已完成之程式
      ，並沒有要求被告備份到伊這邊；之前請被告交付本件韌
      體程式時是用行動碟，基於與被告之默契，被告要交接出
      程式的時候也應該用行動碟交給伊或交給庚○○，這個程
      式不可能丟到網路上，因為這個程式很重要云云（見本院
      卷第一四０、一四三、一四四頁）。其證述被告設計開發
      本件韌體程式係對其負責，之前被告所設計出之舊版本本
      件韌體程式，係以儲存於行動碟之方式，再交付予證人戊○○，與被告所為：伊將設計之本件韌體程式放在公司內
      公用之實驗用電腦，是用一個目錄儲存的丟上網路硬碟，
      平常都是由戊○○自己上網路硬碟備份等語之辯解不同。
      參酌前開證人辛○○、丁○○及丙○○均證述見被告於該
      公司公用實驗用之電腦開發設計本件韌體程式，且曾於該
      電腦或網路伺服器見該程式等情，以及證人王曉詩、乙○○、庚○○於偵查中證述其等將程式交給公司的方式是將
      整個目錄，不用壓縮檔備份到網路硬碟，由戊○○備份等
      情，且該網路硬碟業遭證人戊○○格式化，該PC3電腦硬
      碟經鑑定結果，確存有本件韌體程式，均如前述，本院認
      被告前開：伊將設計出之本件韌體程式存放在公司內公用
      之實驗用電腦，平常都是由戊○○自己上網路硬碟備份等
      辯解，應可採信。從而本件韌體程式既然存在於浩威公司
      占有管領之PC3電腦硬碟中，向由被告之上司即證人戊○○自行上網備份，則浩威公司自得隨時取用本件韌體程式
      ，自難認被告有何將本件韌體程式占為已有，故意不交付
      之背信情事。
（五）至於證人王曉詩於偵查中及證人庚○○、乙○○於偵查中
      及本院審理時固均證稱：被告離職前有與戊○○因為PGB
      的事吵架，戊○○要被告把程式交出來，被告答稱要未來
      的總經理來跟他談等語。縱屬實，惟證人乙○○於本院審
      理時亦坦承：有看過戊○○跟被告要，在被告離職前，他
      們是在辦公室的小房間，伊與其他人在外面，詳細經過不
      清楚等語（見本院卷第一三一頁）。且上開證人對於當時
      被告與證人戊○○之爭執過程，亦僅為前開證述，詳細過
      程為何，不得而知，而證人戊○○就本案之證述多處不實
      ，似有隱瞞，已如前述，自不能因被告與證人戊○○爭執
      時有前開對話，據以推論被告涉犯公訴人所指之背信事實
      。另證人丁○○於本院審理時證述其與被告現任職之東捷
      科技股份有限公司沒有生產與浩威公司相同或類似的ts12
      00液晶螢幕陣列測試器等語（見本院卷第一五一頁），足
      見亦無證據認被告將任職於浩威公司期間所研發之本件韌
      體程式交付予其他公司，而有圖利自己或第三人之行為。
四、綜上所述，本件公訴人所提出之證據或所指出之證明方法，
    尚不足為被告有罪之積極證明，或說服本院形成被告有罪之
    心證。此外，復查無其他積極之證據足資證明被告確有公訴
    人所指背信之犯行，不能證明被告犯罪，依法自應諭知無罪
    之判決。
據上論斷，應依刑事訴訟法第三百零一條第一項，判決如主文。
本案經檢察官己○○到庭執行職務。
中　　華　　民　　國　　94　　年　　10　　月　　18　　日
                  刑事第十四庭    審判長法  官 楊真明
                                        法  官 劉逸成
                                        法  官 黃渙文
上正本證明與原本無異。
如不服本判決，應於送達後十日內向本院提出上訴狀（須附繕
本），上訴於臺灣高等法院臺中分院。
                                        書記官 蔡宜林
中　　華　　民　　國　　94　　年　　10　　月　　18　　日
